【裁判字號】    90,訴,1791
【裁判日期】    901031
【裁判案由】    妨害自由
【裁判全文】
臺灣臺中地方法院刑事判決                          九十年度訴字第一七九一號
    公  訴  人  台灣台中地方法院檢察署檢察官
    被      告  甲○○
右被告因妨害自由等案件，經檢察官聲請以簡易判決處刑（九十年度偵字第一○八○
九號），本院台中簡易庭認不宜逕以簡易判決處刑，移由本院刑事庭，依通常程序審
理，判決如左：
    主  文
甲○○以非法方法剝奪人之行動自由，處有期徒刑陸月，如易科罰金，以參佰元折算
壹日。
    事  實
一、甲○○係駕駛車牌號碼八Ｐ─九七六號之計程車司機，其於民國（下同）九十年
    五月三十日上午，受永隆無線電計程車行之指派，前往台中市○○路與文武路口
    「生財麗喜三溫暖」前搭載在該處等候之乘客乙○○，於同日上午八時許，甲○
    ○駕駛該部計程車前至上開地點搭載乙○○後，在駛往乙○○所指定地點即台中
    市○○○路○段途中，因故與乙○○發生言語上爭執，乙○○因不堪甲○○騷擾
    而欲下車，甲○○竟基於妨害自由之犯意，以時速八十至九十公里之高速駕駛汽
    車及蛇行之方式，使乙○○無法下車而以此方式剝奪乙○○之行動自由，期間為
    防止乙○○下車，竟以手抓住乙○○之頭髮，復以木棍毆打乙○○之頭部，致乙
    ○○受有頭部外傷合併後枕部血腫等傷害，前後歷時約二十分鐘，嗣行經台中市
    ○○○路四段三十九號前，乙○○趁甲○○速度減慢之際，跳車奪門而逃並報警
    循線查獲。
二、案經乙○○訴由台中市警察局第五分局報請臺灣臺中地方法院檢察署檢察官偵查
    起訴。
    理  由
一、右揭事實，業據被告甲○○於本院審理中坦承不諱，核與被害人乙○○迭於警訊
    及偵、審中所指訴之情節相符，且經證人即受理本件報案之台中市警察局第五分
    局文昌派出所警員丙○○於本院審理時到庭就乙○○前往報案與嗣如何循線查獲
    被告等情，結證綦詳，復有診斷證明書一紙、酒精濃度測試單一張等附卷可稽。
    本件事證明確，被告犯行堪以認定。
二、核被告所為，係犯刑法第三百零二條第一項以非法方法剝奪人之行動自由罪。而
    被告於剝奪被害人乙○○自由期間，雖曾出手拉扯及毆打被害人，惟其目的係在
    阻止被害人下車而遂其同一妨害自由行為之意，並非另起之傷害犯意，且妨害自
由罪，原以強暴、脅迫為構成要件，其因而致普通傷害，乃強暴、脅迫當然之結
    果，不另論傷害罪。爰審酌被告之品行，本件犯罪之動機、犯罪時所受之刺激、
    犯罪之手段、被害人所受傷害程度，及被告犯罪後坦承犯行，已深知悔悟態度良
    好等一切情狀，量處如主文所示之刑，並諭知易科罰金之折算標準，以示懲儆。
據上論斷，應依刑事訴訟法第四百五十二條、第二百九十九條第一項前段，刑法第三
百零二條第一項、第四十一條第一項前段，罰金罰鍰提高標準條例第一條前段、第二
條，判決如主文。
中      華      民      國      九十      年      十    月    三十一    日
                                  臺灣臺中地方法院刑事第三庭
                                          法  官  張  智  雄
右正本證明與原本無異。
如不服本判決，應於判決送達後十日內向本院提出上訴狀，上訴於臺灣高等法院臺中
分院( 須附繕本 )。
                                          書記官
中      華      民      國      九十      年      十一  月       二     日
附錄本案論罪科刑法條：
刑法第三百零二條第一項
私行拘禁或以其他非法方法，剝奪人之行動自由者，處五年以下有期徒刑、拘役或三
百元以下罰金。


司法院資訊處製作；財團法人民間司法改革基金會備份。
